【裁判字號】    89,易,87
【裁判日期】    890308
【裁判案由】    傷害
【裁判全文】
台灣台中地方法院刑事判決                            八十九年度易字第八七號
    公  訴  人  臺灣臺中地方法院檢察署檢察官
    被      告  乙○○
右列被告因傷害案件，經檢察官提起公訴（八十八年度偵字第二三七０五號），本院
判決如左：
    主  文
乙○○傷害人之身體，處拘役參拾日，如易科罰金，以參佰元折算壹日。
    事  實
一、乙○○於民國八十八年十月二十二日上午九時三十分，在台中市○區○○街二○
    八號前，因與其鄰居甲○○就機車停放等細故發生爭執口角，詎乙○○竟基於普
    通傷害之犯意，徒手毆打甲○○，致甲○○因之受有頭部外傷併頭皮下血腫等傷
    害。
二、案經被害人甲○○訴由台中市警察局第三分局報請臺灣臺中地方法院檢察署檢察
    官偵查起訴。
    理  由
一、訊據被告乙○○對於右揭犯罪事實，固坦承有於八十八年十月二十二日上午九時
    許，與告訴人甲○○爭執拉扯之事實，惟否認有毆打告訴人之傷害犯行，並辯稱
    ：係在拉扯之間告訴人自己跌倒受傷者，伊無傷害犯行等語。經查，上揭事實業
    據被告於警訊及檢察官訊問時均坦承不諱；且經告訴人分於偵、審時指述綦詳，
    並其前後指述之情節互核一致，已足認被告於本院所辯無傷害犯行之詞，並不可
    採；且被告亦不否認有與告訴人拉扯爭執，並致告訴人跌倒之事實，而告訴人確
    因而受有頭部外傷併頭皮下血腫等傷害之事，亦有告訴人所提出之澄清醫院診斷
    證明書一件附卷可查；應認告訴人之供述為屬可信；參以被告與告訴人於爭執垃
    扯之中致告訴人受有傷害，乃為一般生活經驗可以得知者，其被告對於告訴人所
    受之傷害顯有認識及預見，所辯未傷害告訴人等語，為屬卸責之詞，並不足採，
    並告訴人亦確因被告之行為而受有傷害之結果；本件事證已經明確，被告犯行洵
    堪認定，應依法論科。
二、核被告所為係犯刑法第二百七十七條第一項普通傷害罪；爰審酌被告犯罪之動機
    、目的、手段，未曾受有期徒刑以上刑之宣告之素行，本件犯罪之情節，及告訴
    人所受傷害之程度尚輕，僅受有頭部外傷併頭皮下血腫等傷害，並被告犯罪後之
    態度等一切情狀，量處如主文所示之刑，並諭知易科罰金之折算標準，以示懲儆
    。
據上論斷，應依刑事訴訟法第二百九十九條第一項前段，刑法第二百七十七條第一項
、第四十一條，罰金罰鍰提高標準條例第一條前段、第二條，判決如主文。
中      華      民      國      八十九      年      三      月    八    日
                                      臺灣臺中地方法院刑事第六庭
          法  官  林  源  森
右正本證明與原本無異。
如不服本判決，應於送達後十日內向本院提出上訴狀（須附繕本），上訴於台灣高等
法院台中分院。
                                          書記官
中      華      民      國      八十九      年      三      月    八    日
附錄本案論罪科刑法條全文：
刑法第二百七十七條
傷害人之身體或健康者，處三年以下有期徒刑、拘役或一千元以下罰金。
犯前項之罪因而致人於死者，處無期徒或七年以上有期徒刑，致重傷者，處三年以上
十年以下有期徒刑。


司法院資訊處製作；財團法人民間司法改革基金會備份。
